【裁判字號】    98,聲,543
【裁判日期】    981019
【裁判案由】    停止執行
【裁判全文】
臺灣臺中地方法院民事裁定  98年度聲字第543號
聲  請  人  乙  ○
相  對  人  丙○○
上當事人間聲請停止執行事件，本院裁定如下：
    主    文
聲請人供擔保新台幣伍拾壹萬玖仟陸佰元後，本院九十八年度司
執字第二二二一三號給付票款強制執行事件之強制執行程序，於
本院九十八年度訴字第二五二三號債務人異議之訴事件判決確定
、和解或撤回起訴前應暫予停止。
    理    由
一、聲請意旨略以：本件相對人就債務人甲○○所有坐落台中縣
    沙鹿鎮○○○段北勢坑小段419-33地號之土地及其上建物（
    門牌號碼台中縣沙鹿鎮○○○街38號）聲請強制執行。惟查
    上開房地業經法院判決甲○○應移轉登記予聲請人確定，然
    尚未辦理移轉登記予聲請人。詎相對人以本院98年度司票字
    第4206號本票裁定強制執行確定裁定對仍登記於甲○○名下
    之系爭房地聲請強制執行（本院98年度司執字第22213號）
    ，惟相對人與甲○○之系爭本票債權並不存在，聲請人業已
    代位甲○○提起債務人異議之訴，及一併提起確認相對人與
    甲○○間上開本票債權不存在之訴，聲請人願供擔保，代位
    甲○○聲請裁定停止本院98年度司執字第22213號執行事件
    之強制執行程序等語。
二、按強制執行程序開始後，除法律另有規定外，不停止執行。
    有回復原狀之聲請，或提起再審或異議之訴，或對於和解為
    繼續審判之請求，或提起宣告調解無效之訴、撤銷調解之訴
    ，或對於許可強制執行之裁定提起抗告時，法院因必要情形
    或依聲請定相當並確實之擔保，得為停止強制執行之裁定，
    強制執行法第18條定有明文。復按執行名義成立後，如有消
    滅或妨礙債權人請求之事由發生，債務人得於強制執行程序
    終結前，向執行法院對債權人提起異議之訴。債務人怠於行
    使其權利時，債權人因保全債權，得以自己名義行使其權利
    ，強制執行法第14條第1項前段、民法第242條分別定有明文
    。查本件聲請人係以其業已代位甲○○提起債務人異議之訴
    及確認本票債權不存在之訴為由（本院98年度訴字第2523號
    ）聲請裁定停止執行程序，業經本院依職權調取本院98年度
    訴字第2523號卷查明屬實。又查相對人對甲○○聲請強制執
    行，經聲請人表示異議後，甲○○仍未對相對人為何主張，
    況若甲○○與相對人係通謀虛偽意思表示，而由甲○○簽立
    系爭本票，甲○○自無可能提起異議之訴，如聲請人不代為
    提起，其權利如何確保？揆諸立法意旨，在此種情況之下，
    即屬債務人怠於行使其權利，債權人自得行使代位權提起異
    議之訴，並代位聲請停止執行。
三、相對人持本院98年度司票字第4206號本票裁定為執行名義，
    本院民事執行處以98年度司執字第22213號受理，對甲○○
    上開房地執行，業經本院依職權調取本院98年度司執字第22
    213號卷宗查明。則以法定利率年息6%計，相對人因異議之
    訴而遲延受償每年可能受有12萬元（2,000,000×0.06＝120
    ,000元）之損害，自債務人異議之訴第一審至判決確定（98
    年度訴字第2523號債務人異議之訴事件，該案標的金額已逾
    民事訴訟法第466條所定數額，屬得上訴第三審事件，其訴
    訟期間推定為4年4個月（參照各級法院辦案期限實施要點第
    2條規定：民事通常程序第一審審判案件期限1年4個月、民
    事第二審審判案件期限2年、民事第三審審判案件期限1年）
    ，依此計算，則相對人因停止強制執行未能即時受償之可能
    損失金額，本院認聲請人應供擔保如主文所示之擔保金額為
    適當，爰裁定如主文所示。
四、爰依強制執行法第18條第2項，裁定如主文。
中    華    民    國    98    年    10    月    19    日
                  民事第三庭    法  官  謝慧敏
正本係照原本作成。
如不服本裁定應於送達後10日內向本院提出抗告狀，並繳納抗告
費新臺幣1000元。
中    華    民    國    98    年    10    月    19    日
                                書記官  王志


司法院資訊處製作；財團法人民間司法改革基金會備份。
